Instalacja potrzebnych bibliotek
```{r}
install.packages("survey")
install.packages("tidyverse")
install.packages("DataExplorer")
install.packages("labelled")
install.packages("devtools")
```
Załadowanie pliku z danymi
```{r}
load("ess.RData")
```
Załadowanie potrzebnych bibliotek
```{r}
library(tidyverse)
library(survey)
library(DataExplorer)
library(labelled)
```
Obliczaenie i dodanie do zbioru danych kolumny z wagami uzyskanych na podstawie wag analitycznych
```{r}
#Obliczenie wag, ludność pobrana z Banku Danych Lokalnych
ess_weight<-ess %>%
  mutate(weight = (dweight/nrow(.))*38411148)
```
Analiza braków danych w wybranuch zmiennych
```{r}
#cntry - państwo
#gndr - płeć
#polintr - zainteresowanie w politykę
#trstprl - Trust in country's parliament
#trstep- Trust in the European Parliament 
#yrbrn - data urodzenia

variable_list<-c('cntry','gndr','polintr','trstprl','trstep','weight','yrbrn')

ess_weight %>%
  select(variable_list) %>%
plot_missing(
  missing_only = TRUE,
  title = "Missing values",
  ggtheme = theme_gray(),
  theme_config = list(legend.position = c("bottom"))
)
```
Sprawdzenie informacji o danych, w których występują braki
```{r}
print(ess_weight$polintr)
print(ess_weight$trstprl)
print(ess_weight$trstep)

typeof(ess_weight$polintr)
typeof(ess_weight$trstprl)
typeof(ess_weight$trstep)
```
Analiza wybranych zmiennych pod względem braków danych pokazała, że w trzech wybranych zmiennych pojawiły się braki danych. Jednakże są one dopuszczalne, by je uzupełnić przeprowdziliśmy w kolejnym etapie inputację danych.
```{r}
#imputacja

imp_polintr<- median(ess_weight$polintr, na.rm = TRUE)

ess_weight <- ess_weight %>%
  mutate(polintr=if_else(is.na(polintr), imp_polintr, polintr))


imp_trstprl<- median(ess_weight$trstprl, na.rm = TRUE)
ess_weight <- ess_weight %>%
  mutate(trstprl=if_else(is.na(trstprl), as.numeric(imp_trstprl), as.numeric(trstprl)))


imp_trstep<- median(ess_weight$trstep, na.rm = TRUE)

ess_weight <- ess_weight %>%
  mutate(trstep=if_else(is.na(trstep), imp_trstep, trstep))
```
Kontrolne sprawdzenie, czy pozbyliśmy się braków danych
```{r}
ess_weight %>%
  select(variable_list) %>%
plot_missing(
  missing_only = FALSE,
  title = "Missing values",
  ggtheme = theme_gray(),
  theme_config = list(legend.position = c("bottom"))
)
```


```{r}
ess_selected<-ess_weight %>%
  select(variable_list)
```

```{r}
schemat <-
 svydesign(
		id = ~1 ,
		data = ess_selected ,
		weight = ~weight ,
		strata = NULL
	)
```

HOW INTERESTED IN POLITICS BY GENDER
Im mniej tym bardziej zainteresowany, gndr = 1 to mężczyzna
```{r}
polintr_gndr <- svyby(formula = ~polintr, by = ~gndr, design = schemat,
      FUN = svymean, na.rm = TRUE) %>% 
  mutate(cv=se/polintr)
```
Przedstawienie wyików za pomocą wykresu kolumnowego
```{r}
ggplot(data = polintr_gndr, aes(x = haven::as_factor(gndr),
                                y = haven::as_factor(polintr))) +
  geom_col(fill = cm.colors(2))+
  ylab("How interested in politics") + 
  xlab("Gender") +
  ggtitle("HOW INTERESTED IN POLITICS BY GENDER") +
  ggsave('HOW INTERESTED IN POLITICS BY GENDER.png')
```

TRUST IN COUNTRY'S PARLIAMENT BY GENDER
Im więcej tym większe zaufanie
```{r}
trstprl_gndr <- svyby(formula = ~trstprl, by = ~gndr, design = schemat,
      FUN = svymean, na.rm = TRUE) %>% 
  mutate(cv=se/trstprl)
```
```{r}
ggplot(data = trstprl_gndr, aes(x = haven::as_factor(gndr),
                                y = haven::as_factor(trstprl))) +
  geom_col(fill = cm.colors(2))+
  ylab("Trust in Country's Parliament") + 
  xlab("Gender") +
  ggtitle("TRUST IN COUNTRY'S PARLIAMENT BY GENDER") + 
  ggsave('TRUST IN COUNTRYS PARLIAMENT BY GENDER.png')
```

TRUST IN THE EUROPEAN PARLIAMENT BY GENDER
Im więcej tym większe zaufanie
```{r}
trstep_gndr <- svyby(formula = ~trstep, by = ~gndr, design = schemat,
      FUN = svymean, na.rm = TRUE) %>% 
  mutate(cv=se/trstep)
```
```{r}
ggplot(data = trstep_gndr, aes(x = haven::as_factor(gndr),
                                y = haven::as_factor(trstep))) +
  geom_col(fill = cm.colors(2))+
  ylab("Trust in the European Parliament") + 
  xlab("Gender") +
  ggtitle("TRUST IN THE EUROPEAN PARLIAMENT BY GENDER") +
  ggsave('TRUST IN THE EUROPEAN PARLIAMENT BY GENDER.png')
```


TRUST IN THE EUROPEAN PARLIAMENT BY YEAR OF BIRTH
```{r}
trstep_yrbrn <- svyby(formula = ~trstep, by = ~yrbrn, design = schemat,
      FUN = svymean, na.rm = TRUE) %>% 
  mutate(cv=se/trstep)
```

```{r}
#ten wykres trzeba poprawić, żeby się tyle etykiet nie wyświetało na osiach
ggplot(data = trstep_yrbrn, aes(x = haven::as_factor(yrbrn),
                                y = haven::as_factor(trstep))) +
  geom_col()+
  ylab("Trust in the European Parliament") + 
  xlab("Year of birth") +
  ggtitle("TRUST IN THE EUROPEAN PARLIAMENT BY YEAR OF BIRTH") +
  theme_classic() +
  ggsave('TRUST IN THE EUROPEAN PARLIAMENT BY YEAR OF BIRTH.png')

```

Udział w badaniu ze wględu na rok urodzenia
```{r}
#ten wykres trzeba poprawić, żeby się tyle etykiet nie wyświetało na osi X
ggplot(data=ess_selected, aes(x = haven::as_factor(yrbrn))) +
  geom_histogram(stat = "count") +
  xlab("Year of Birth") +
  ggtitle("SAMPLE PERSONS BY YEAR OF BIRTH") +
  ggsave("SAMPLE PERSONS BY YEAR OF BIRTH.png")
```
Udział w badaniu ze względu na płeć
```{r}
ggplot(data=ess_selected, aes(x = haven::as_factor(gndr))) +
  geom_bar(fill = cm.colors(2)) +
  xlab("Gender") +
  ggtitle("SAMPLE PERSONS BY GENDER") +
  ggsave("SAMPLE PERSONS BY GENDER.png")
```

